sl-SI: Dojenčki in malčki > Previjanje > Prevleke za previjalne podloge in mize: Prevleke za previjalne podloge; Prevleke za previjalne mize; Prevleke za previjalne podloge
bg-BG: Бебета и малки деца > Смяна на пелени > Покривала за подложки и плотове за повиване: Покривала за повивалници; Покривала за маси за повиване; Калъфи за повивалници
sk-SK: Bábätká > Prebaľovanie > Poťahy prebaľovacích podložiek/pultov: Poťahy prebaľovacej podložky; Poťahy prebaľovacieho pultu; Poťahy podložky na prebaľovanie
hu: Baba- és csecsemő > Pelenkázás > Pelenkázószőnyeg és -tálca-huzatok: Pelenkázószőnyeg-huzatok; Pelenkázótálca-huzatok; Pelenkacserélőbetét-huzatok
es: Bebés y niños pequeños > Pañales y cuidado del bebé > Cambiadores y protectores para cambiadores: Fundas para cambiador; Cambio de cubiertas de bandeja; Fundas para cambiadores de pañales
zh-CN: 婴幼儿用品 > 尿布相关用品 > 换尿布垫/换尿布台罩子: 换尿布垫罩子; 换尿布台罩子; 尿布更换垫罩子
ja: ベビー用品 > おむつ用品 > おむつ替えマット・交換台カバー: おむつ替えマットカバー; おむつ交換台カバー; おむつ替えパッドカバー
nb: Baby og barn > Bleieutstyr > Trekk for stellematter og -bord: Stellemattetrekk; Trekk til stellematter; Trekk til stelleunderlag
el: Βρεφικά & παιδικά είδη > Αλλαγή πάνας > Καλύμματα για αλλαξιέρες & δίσκους αλλαγής: Καλύμματα για αλλαξιέρες; Καλύμματα για δίσκους αλλαγής; Καλύμματα αλλαξιέρας
tr: Bebek ve Küçük Çocuk Ürünleri > Bebek Alt Alma Ürünleri > Bebek Alt Alma Matı ve Tepsisi Örtüleri: Alt Alma Matı Örtüleri; Alt Alma Tepsisi Örtüleri; Bebek Bezi Değiştirme Matı Kılıfları
vi: Trẻ sơ sinh và trẻ tập đi > Tã/bỉm > Chiếu thay tã và miếng lót khay: Bọc tấm lót thay tã/bỉm; Bọc khay thay tã/bỉm; Bọc đệm thay tã/bỉm
de: Baby & Kleinkind > Wickelbedarf > Wickelauflagen & Bezüge: Wickelauflagenbezüge; Wickeltischeauflagenbezüge; Wickelunterlagenbezüge
ru: Товары для детей > Пеленание > Чехлы для пеленальных матрасиков и досок: Чехлы для пеленальных матрасиков; Чехлы для пеленальных досок; Чехлы для подкладок для пеленания
sv: Baby och småbarn > Blöjbyte > Skötbädd och skötbäddsskydd: Skötbordsmattöverdrag; Skötbordsöverdrag; Skötbordsunderlagsöverdrag
pt-PT: Bebé e criança > Ornamentação > Coberturas para tapetes de mudas e tabuleiros: Coberturas de tapete de trocador; Coberturas de tabuleiro de trocador; Coberturas de almofada de trocador de fraldas
lt-LT: Kūdikiai ir maži vaikai > Vystymas > Vystymo patiesalų ir padėklų uždangalai: Vystymo patiesalų uždangalai; Vystymo padėklų uždangalai; Vystymo pagalvėlių uždangalai
da: Baby og småbørn > Bleskift > Betræk til skiftepude og -underlag: Betræk til skiftepude; Betræk til skifteunderlag; Betræk til bleskiftemåtte
pt-BR: Infantil > Troca de fraldas > Protetores para trocadores: Capas para tapete trocadores; Capas para trocadores portáteis; Capa para trocadores de fraldas
nl: Baby en peuter > Luiermaterialen > Hoezen voor verschoningsmatjes en -kussens: Hoezen voor verschoningsmatjes; Hoezen voor verschoningskussens; Hoezen voor luierverschoningspads
th: ทารกและเด็กเล็ก > การเปลี่ยนผ้าอ้อม > แผ่นรองเปลี่ยนและที่รองถาด: ที่คลุมแผ่นรองเปลี่ยน; ที่คลุมถาดรองเปลี่ยน; ที่คลุมแผ่นรองเปลี่ยนผ้าอ้อม
zh-TW: 嬰幼兒 > 尿布 > 嬰兒更衣墊: 更衣墊套; 換尿布台套; 換尿布墊套
ro-RO: Bebeluși și copii mici > Articole scutece > Huse covoraș și tavă pentru înfășat: Huse covoraș pentru înfășat; Huse tavă pentru înfășat; Huse pentru covoraș schimbat scutece
fr: Bébés et tout-petits > Change de bébé > Protections pour matelas et plans à langer: Housses de matelas à langer; Protections de plans à langer; Protections de matelas à langer
fi: Vauvat ja leikki-ikäiset > Vaippatarvikkeet > Hoitoalustan ja -tason suojat: Hoitoalustan suojat; Hoitotason suojat; Vaipanvaihtotyynyn suojat
ko: 영유아 > 기저귀용품 > 기저귀 교체 매트/트레이 커버: 기저귀 교체 매트 커버; 기저귀 교체 트레이 커버; 기저귀 교체 패드 커버
en: Baby & Toddler > Diapering > Changing Mat & Tray Covers: Changing Mat Covers; Changing Tray Covers; Diaper Changing Pad Covers
cs: Děti a kojenci > Přebalování > Přebalovací podložky a chrániče na přebalovací pult: Potahy na měkké přebalovací podložky; Potahy na přebalovací pulty; Potahy na přebalovací podložky
pl: Dzieci i niemowlęta > Przewijanie > Maty i blaty do przewijania: Pokrowce na maty do przewijania; Pokrowce na blaty do przewijania; Pokrowce na podkładki do zmiany pieluch
it: Bebè e bimbi > Cambio pannolini > Coprifasciatoio: Coprimaterassini per fasciatoio; Coperture per fasciatoio; Coprifasciatoio per pannolini
hr-HR: Bebe i mala djeca > Pelenaštvo > Navlake za podloge i tvrde podloge za previjanje: Navlake za podloge za previjanje; Navlake za tvrde podloge za previjanje; Navlake za podmetače za previjanje